# 股权转让时点的确定

提问人：feixing0216 时间：2017-11-21 15:01:08
请教陈版主： 一个全资子公司转让控制权，如果满足《企业会计准则第 20 号——企业合并》应用指南关于控制权转移的其他条件，仅付款条件在年末时仅能收到30%的款项，报告日前收到50%以上，能否在本年不纳入合并范围？谢谢。 简单背景： A公司为一家上市公司全资子公司，由上市公司设立，注册资金 2000 万元，目前累计亏损 1100 万元，转让全部股权，转让价格 2000 万元左右。

回答人：chenyiwei
从你说的情况看，首先建议关注该交易的公允性问题，为何亏损子公司能够以相当于原注册资本的价格卖出？交易对手是否为隐蔽的关联方？ 其次，收购该子公司对该买方而言的价值和目的是什么？是否具有商业实质？ 再次，对方支付收购款的来源？剩余款项的支付是否做好了安排？（当然最重要的还是上面第一条）

提问人：feixing0216 时间：2017-11-22 10:08:39
谢谢陈版主的精心解答！想追问一下：原先说的背景情况夸大了很多，与实际情况存在不少距离，接近实际的背景情况是： 上市公司持有A公司45%股权，采用权益法计量， 2016 年年末初始成本约 3000 万，损益调整约 500 万，账面价值约 3500 万，A公司 2015 年盈利 17 万， 2016 年亏损 420 万， 2016 年财务报表不是很好看，目前上市公司拟转让其持有45%股权，转让价格约 3500 万，购买方为非关联方 如果情况如上所描述，你说的第一个问题似乎没多大问题，仅收款进度为 2017 年年末收到30%,报告日前收到超过50%的款项，股权转让的时点可否认为在 2017 年？

回答人：chenyiwei
要考虑：标的股权相关表决权和收益权是否已经转移？对方对剩余款项的支付是否提供了有效的担保或者显示了较强的支付能力和意愿？是否可能触发合同中的交易终止条款？等等。